

ACERCA DE MÍ

Soy un apasionado Desarrollador Fullstack con experiencia en la implementación de metodologías ágiles como SCRUM para un desarrollo eficiente en el Backend y Frontend. Mi sólida capacidad para resolver problemas de código y crear soluciones de servicio destaca mi enfoque centrado en las necesidades de los usuarios. Con conocimientos en arquitectura de software, valoro el trabajo en equipo y la retroalimentación efectiva. Mi capacidad de adaptación a cambios y nuevas tecnologías se ha demostrado en proyectos individuales y de equipo. Autónomo y con habilidades de liderazgo, desarrollo proyectos desde la idea hasta la implementación, asegurando enfoque ágil y eficiencia en cada paso del proceso.

EDUCACIÓN

Universidad Nacional Abierta y a Distancia 2022 - Actual

Tecnologia en Desarrollo de Software

Holberton School 2023 - 2024

Foundations of Computer Science and Full-Stack Web Development

Holberton School 2022 - 2023

Fundations of Software Engineer

MANUEL ESTEBAN RODRIGUEZ CASTRO

FULLSTACK DEVELOPER DATOS DE CONTACTO

Celular: +57 3194834763

Correo: manu.rodriguezc.dev@gmail.com

Sitio: https://manurodriguez.pythonanywhere.com/

Github: https://github.com/ManuRodriguezC

Linkenid: https://www.linkedin.com/in/manurodriguezdev/

EXPERIENCIA LABORAL

Desarrollador de Software

Coovitel, Jun 2023 - Actual

• Líder actual en desarrollo ágil y analítico, impulsando soluciones innovadoras para más de 13,000 asociados. Desde el digiturno hasta proyectos analíticos y simualdores para una mayor experiencia a nuestros asociados.

Full Stack Developer

Linkend Farmers, Dic 2022 - Feb 2023

• Lideré el análisis de necesidades y desarrollé interfaces intuitivas para compradores y vendedores de productos florales. Además, gestioné eficientemente registros y dirigí el desarrollo de una aplicación multiplataforma, garantizando una experiencia óptima y uniforme para los usuarios.

SKILLS

Python	Django	Flask	JavaScript	React
Node	SQL	MySQL	Postgrest	HTML
CSS	Tailwind	Flutter	Astro	TypeScript
Git	Docker	Pandas	Express	Dart

IDIOMAS

Español

Ingles